臺灣高雄地方法院刑事判決　　　　　 100年度審訴字第1185號
公　訴　人　臺灣高雄地方法院檢察署檢察官
被　　　告　陳欽斌
上列被告因違反毒品危害防制條例案件，經檢察官提起公訴（10
0 年度偵字第9780號），嗣因被告就被訴事實為有罪陳述，經本
院告知簡式審判程序意旨並聽取公訴人及被告之意見後，本院合
議庭裁定由受命法官獨任依簡式審判程序審理，判決如下：
    主  文
陳欽斌施用第一級毒品，處有期徒刑玖月。扣案之第一級毒品海
洛因伍包（含包裝袋伍只，驗餘淨重合計零點伍零公克），均沒
收銷燬之。
    事  實
一、陳欽斌前於民國98年間，因施用毒品案件，經本院以98年度
    審毒聲字第1248號裁定送觀察、勒戒後，認有繼續施用毒品
    之傾向，再以99年度審毒聲字第160 號裁定令入戒治處所施
    以強制戒治，於99年10月29日停止戒治處分執行完畢出所，
    並經臺灣高雄地方法院檢察署檢察官以99年度戒毒偵字第24
    8 號為不起訴處分確定。詎其猶不知戒除毒癮，於前開強制
    戒治執行完畢釋放後5 年內，復基於施用第一級毒品之犯意
    ，於100 年2 月2 日下午4 時許，在高雄市○○路口某永和
    豆漿店廁所內，以將第一級毒品海洛因摻水置於針筒內注射
    之方式，施用海洛因1 次。嗣於同日下午4 時47分許，在高
    雄市苓雅區○○○路與光華一路路口，因形跡可疑為警盤查
    ，發現其為警方列管之毒品治安顧慮人口，警方見其神色緊
    張，要求其交出身上物品受檢，當場扣得海洛因5 包（驗餘
    淨重合計0.50公克），並經其同意採尿送驗後，結果呈嗎啡
    、可待因陽性反應，始悉上情。
二、案經高雄市政府警察局苓雅分局移送臺灣高雄地方法院檢察
    署檢察官偵查起訴。
    理  由
一、本件被告陳欽斌所犯係死刑、無期徒刑、最輕本刑為3 年以
    上有期徒刑以外之罪，其於審判程序中就被訴事實為有罪之
    陳述，經法官告知簡式審判程序之旨，並聽取公訴人及被告
    之意見後，經本院合議庭裁定由受命法官獨任進行簡式審判
    程序。
二、上揭犯罪事實業據被告坦承不諱，且被告為警查獲後，經採
    其尿液送驗結果，呈現嗎啡、可待因陽性反應，有高雄市政
    府警察局苓雅分局偵辦麻藥、煙毒案件嫌疑人尿液採證代碼
    對照表、高雄市立凱旋醫院100 年2 月28日編號A00000000
    號濫用藥物尿液檢驗報告各1 份在卷可稽（見警卷第26頁，
    偵卷第15頁）；而被告為警查扣之白色粉末5 包，經送往法
    務部調查局濫用藥物實驗室檢驗結果，確實均含有第一級毒
    品海洛因之成分，驗餘淨重合計0.50公克，亦有該實驗室10
    0 年3 月3 日調科壹字第10023005620 號鑑定書1 份附卷可
    憑（見偵卷第7 頁），綜上所述，足見被告之任意性自白與
    事實相符，得為被告犯罪之依據。是以，被告上開施用第一
    級毒品之犯行堪以認定。另被告前因施用毒品案件，有事實
    欄所載受觀察、勒戒執行完畢之事實，有臺灣高等法院被告
    前案紀錄表1 份在卷可憑，其於觀察、勒戒執行完畢釋放後
    ，5 年內再犯本件施用第一級毒品之犯行，依法自應予以追
    訴處罰。
三、按海洛因係毒品危害防制條例第2 條第2 項第1 款所稱之第
    一級毒品，依法不得持有、施用。是核被告所為，係犯毒品
    危害防制條例10條第1 項之施用第一級毒品罪。其為施用而
    持有海洛因之行為，應為其施用之高度行為所吸收，不另論
    罪。爰審酌被告前自84年間起即有麻藥前科，另有轉讓第一
    級毒品、詐欺前科，經法院判處罪刑確定，素行不佳，有上
    開臺灣高等法院被告前案紀錄表可參，復因違反毒品危害防
    制條例案件，經觀察、勒戒及強制戒治執行完畢後，仍未能
    徹底戒絕毒品，再犯本件施用毒品罪，顯見其意志不堅，毫
    無戒毒悔改之意，且其施用毒品造成家庭負擔，對國家、社
    會治安有潛在之危險及影響，行為實有不該，惟念及被告於
    本院審理時尚能坦承犯行，態度尚可，並考量其所持有之海
    洛因數量驗餘淨重合計為0.50公克，尚非甚鉅，及其犯罪動
    機、目的、所生危害，暨其自稱國中畢業、家庭經濟狀況小
    康、現為吊車司機、月薪新臺幣57,800元等一切情狀（見警
    卷第1 頁調查筆錄受詢問人欄、本院卷第30頁），量處如主
    文所示之刑，以示懲儆。另扣案之海洛因5 包（含沾有微量
    海洛因而無法析離之包裝袋5 只，驗餘淨重合計0.50公克）
    ，經鑑定後確均含有海洛因之成分，已如上述，係毒品危害
    防制條例第2 條第2 項第1 款所列之第一級毒品，不問屬於
    犯人與否，均應依毒品危害防制條例第18條第1 項前段之規
    定，均宣告沒收銷燬之；至鑑驗所耗損之毒品，既已滅失，
    自無庸宣告沒收銷燬，附此敘明。
據上論斷，應依刑事訴訟法第299 條第1 項前段、第273 條之1
第1 項，毒品危害防制條例第10條第1 項、第18條第1 項前段，
判決如主文。
本案經檢察官王兆琳到庭執行職務。
中    華    民    國    100   年    6     月    15   日
                      刑事第十庭      法  官  周佳佩
以上正本證明與原本無異。
如不服本判決應於收受判決後10日內向本院提出上訴書狀，並應
敘述具體理由。其未敘述上訴理由者，應於上訴期間屆滿後20日
內向本院補提理由書（均須按他造當事人之人數附繕本) 「切勿
逕送上級法院」。
中    華    民    國    100   年    6     月    15    日
                                      書記官  李承悌
附錄本案論罪科刑法條：
毒品危害防制條例第10條第1 項
施用第一級毒品者，處6 月以上5 年以下有期徒刑。